臺灣臺南地方法院刑事判決　　　　　　　　　　　　　九十三年度易字第一九一號
　　公　訴　人　臺灣臺南地方法院檢察署檢察官
　　被　　　告　乙○○
右列被告因竊盜案件，經檢察官提起公訴（臺灣臺南地方法院檢察署九十三年度偵字
第一五六、一五一四號）及聲請併案審理（臺灣嘉義地方法院檢察署九十三年度偵
字第一九九一、三一一五號），被告於本院行準備程序時就被訴及併案之犯罪事實為
有罪之陳述，本院合議庭裁定改依簡式審判程序審理，判決如左：
    主  文
乙○○連續毀越安全設備竊盜，累犯，處有期徒刑壹年拾月；並應於刑之執行前，令
入勞動場所強制工作年。
    事  實
一、乙○○有多項竊盜前科，先於民國（下同）八十七年六月五日，因竊盜案件，經
    臺灣嘉義地方法院以八十七年度少易字第一號判決判處有期徒刑五月，緩刑三年
    確定，惟其於緩刑期間內再犯竊盜罪，於八十八年一月十二日經臺灣高等法院臺
    南分院以八十七年度上易字第二四三六號判決判處有期徒刑八月，並因之撤銷緩
    刑宣告；又其復於同年八月二日，再因竊盜案件，經本院以八十八年度易字第一
    一九號判決判處有期徒刑一年，三案接續執行，於八十九年十二月十四日假釋
    出監。然乙○○於假釋期滿後，再犯竊盜罪，於九十一年八月二日、九十二年一
    月三日，經本院及臺灣雲林地方法院以九十一年度易字第三九五號、九十一年度
    易字第三八號判決分別判處有期徒刑八月、三月確定，嗣定其應執行刑為有期
    徒刑一年，於九十二年十一月二十七日執行完畢。詎其仍不知悔改，又基於意圖
    為自己不法所有之竊盜概括犯意，連續於：
  (一)九十二年十二月十日下午四時三十分許，乙○○趁嘉義市荖藤里荖藤宅六九號住
    宅無人在家之際，攀爬至該屋後方陽台，將二樓窗戶敲破後侵入屋內（侵入住宅
    部分未據告訴），竊取屋主丙○○所有金戒指五只、金項鍊三條、金手鍊一條及
    新臺幣三千元，得手後逃逸無蹤，並將上開竊得之物品變賣，所得連同竊得之現
    金花用殆盡。嗣丙○○返家發現遭竊，報警處理，經警於上址採獲乙○○之指紋
    ，送驗比對而查獲。
  (二)九十三年一月十三日上午九時四十分許，乙○○騎駛機車行經臺南縣官田鄉渡頭
    村渡子頭五十二號，見該屋無人在家，認有機可乘，竟自該屋後方圍牆攀爬至二
    樓，再踰越二樓浴室窗戶侵入屋內（侵入住宅部分亦未據告訴）欲竊取屋內財物
    ，正當乙○○翻箱倒櫃搜尋財物，尚未得手之際，適屋主戊○○返家，乙○○自
    該屋後門跑出欲騎機車逃逸，惟遭戊○○拉住機車後座扶手，使乙○○人車倒地
    三次，惟戊○○第四次拉住機車時，體力不支，而乙○○仍加足油門欲逃逸，終
    將戊○○拖倒在地而受傷（傷害部分未據告訴），而離開現場。嗣戊○○報警處
    理，員警於現場扣得乙○○逃離時遺留之安全帽一頂及0000000000號
    行動電話一具，經警查知該行動電話門號係乙○○申請使用，而於九十三年一月
    二十九日晚間八時十分許，循線在嘉義縣朴子市中國石油山通加油站前將乙○○
    拘獲。
  (三)九十三年一月二十五日下午一時許，乙○○又趁嘉義縣民雄鄉大崎村內埔仔十之
    三號丁○○住處無人在家之際，攀爬至該屋二樓，再由二樓窗戶侵入屋內（侵入
    住宅部份亦未據告訴），竊取屋主丁○○所有之金飾共約十二兩五錢，得手後逃
    逸。嗣丁○○於同日下午四時許工作返家，發覺遭竊，報警處理，經警在上址一
    樓前廳南側鐵窗上，採獲乙○○之指紋，送驗比對而查獲。
二、案經臺南縣警察局麻豆分局報請臺灣臺南地方法院檢察署檢察官偵查起訴暨嘉義
    市警察局第二分局、嘉義縣警察局民雄分局報請臺灣嘉義地方法院檢察署檢察官
    偵查後聲請本院併案審理。
    理  由
一、訊據被告乙○○對於右開起訴及併案之犯罪事實，皆坦承不諱，核與被害人戊○○、丙○○、丁○○三人指訴之情節大致相符，且員警於被害人丙○○、丁○○
    住處採獲之指紋，經送內政部警政署刑事警察局比對結果，分別與該局存檔之被
    告指紋卡左拇指、右拇指指紋相符，有嘉義市警察局第二分局第三組支援偵辦案
    件勘查紀錄、刑事案件證物採驗紀錄表、嘉義市警察局現場勘查採證同意書、內
    政部警政署刑事警察局九十三年一月六日刑紋字第０九二０二四一一八六號、該
    局同年二月十七日刑紋字第０九三００三一六六五號鑑驗書各一份及被告乙○○
    之指紋卡片影本各一紙附卷可稽；又員警於被害人戊○○前開住處外扣得之00
    00000000號行動電話一具，確為被告所有，此業據證人即乙○○女友葉
    雅涵於警詢中證述明確，並有和信電訊公司用戶年籍查詢資料一紙在卷可佐。此
    外並有被害人丙○○住處平面圖一紙、臺南縣警察局麻豆分局刑案現場勘查照片
    十幀、被害人戊○○受傷部位照片二幀、被告於被害人戊○○住處現場模擬照片
    四幀、嘉義縣警察局民雄分局北斗派出所刑事案件現場相片四幀在卷及被告所有
    之行動電話一具、黑色半罩式安全帽一頂扣案可資佐證，足見被告之自白與事實
    相符，應可採信。本案事證明確，被告犯行已堪認定。
二、按住宅之窗戶為刑法第三百二十一條第一項第二款所稱之「安全設備」，最高法
    院四十五年台上字第一四四三號判例可資參照。查被告破壞被害人丙○○住處二
    樓窗戶後進入屋內行竊得手，核其所為係犯刑法第三百二十一條第一項第二款之
    毀越安全設備而竊盜罪；其自被害人戊○○住處二樓浴室窗戶侵入該住宅著手行
    竊，尚未得財之際即為被害人發覺致未得逞，核其所為係犯同法第三百二十一條
    第二項、第一項第二款之踰越安全設備而竊盜未遂罪；又被告自被害人丁○○住
    處左側二樓窗戶侵入該住宅行竊，所為係犯同法第三百二十一條第一項第二款之
    踰越安全設備竊盜罪。被告上開三次竊盜犯行，時間緊接，所犯係構成要件相同
    之罪，顯係基於概括之犯意反覆為之，為連續犯，應依刑法第五十六條之規定論
    以連續毀越安全設備而竊盜罪，並依法加重其刑。檢察官聲請併案審理部分，亦
    即被告毀越安全設備侵入被害人丙○○住宅竊盜，以及被告踰越安全設備而侵入
    被害人丁○○住宅竊盜二犯行，雖未經起訴，惟與起訴部分即被告踰越安全設備
    而侵入被害人戊○○住處竊盜未遂犯行，有連續犯之裁判上一罪關係，本院自應
    併予審究。又被告有多項竊盜前科，最近一次係於九十二年一月三日，經臺灣雲
    林地方法院以九十一年度易字第三八號判決判處有期徒刑三月確定，經與前案
    合併定其應執行刑為有期徒刑一年，於九十二年十一月二十七日執行完畢，有臺
    灣高等法院被告全國前案紀錄表附卷可參，其於前開有期徒刑執行完畢後五年內
    再犯本件有期徒刑以上之罪，為累犯，應依刑法第四十七條之規定遞予加重其刑
    。爰審酌被告前有多項竊盜前科，本次於前開竊盜案件執行完畢後未及一月，再
    度連續竊盜，惡性非輕，且竊得被害人丙○○、丁○○之金飾等財物，價值不斐
    ，致被害人丙○○、丁○○蒙受重大財物損失，但犯後坦承全部犯行，態度尚佳
    等一切情狀，量處如主文所示之刑，以示懲儆。末查被告先後於八十七年、八十
    八年、九十一年、九十二年間，因竊盜案件分別經法院判處有期徒刑，本次復於
    竊盜案件有期徒刑執行完畢未及一月，再為連續竊盜犯行，被告生於六十九年七
    月七日，為十八歲以上之竊盜犯，本院審酌被告一再竊取他人財物，歷經數次入
    監服刑猶不知悔悟，且於九十二年十二月十日起至九十三年一月二十五日間，連
    續再犯本案三件竊盜犯行，犯罪頻率甚高，法紀觀念淡薄，足見其積習已深，顯
    有犯竊盜罪之習慣，單純刑罰制裁已難達成矯治目的，非施以保安處分無以為功
    ，爰併依竊盜犯贓物犯保安處分條例之規定，諭知於刑之執行前，令入勞動場所
    強制工作三年，以資矯治。扣案之行動電話一具及安全帽一頂，雖係被告所有，
    但非被告犯罪所用或供犯罪預備之物，爰不予宣告沒收，併此敘明。
據上論斷，應依刑事訴訟法第二百九十九條第一項前段、第二百七十三條之一第一項
，刑法五十六條、第三百二十一條第一項第二款、第四十七條，罰金罰鍰提高標準條
例第一條前段，竊盜犯贓物犯保安處分條例第三條第一項第一款、第四條、第五條第
一項前段，判決如主文。
本案經檢察官甲○○到庭執行職務。
中      華      民      國      九十三      年      七    月    十六    日
                                      臺灣臺南地方法院刑事第六庭
                                          審判長法  官  黃光進
                                                法  官  張瑛宗
                                                法  官  周紹武
右正本證明與原本無異。
如不服本判決，應於判決送達後十日內，向本院提出上訴狀。
                                                書記官  許美惠
中      華      民      國      九十三      年      七    月    十六    日
附錄本案論罪科刑法條全文
中華民國刑法第三百二十一條
犯竊盜罪而有左列情形之一者，處六月以上、五年以下有期徒刑：
一  於夜間侵入住宅或有人居住之建築物、船艦或隱匿其內而犯之者。
二  毀越門扇、牆垣或其他安全設備而犯之者。
三  攜帶兇器而犯之者。
四  結夥三人以上而犯之者。
五  乘火災、水災或其他災害之際而犯之者。
六  在車站或埠頭而犯之者。
前項之未遂犯罰之。
